ACORDAO-COMPLETO-2361420

ACÓRDÃO 6620/2019 ATA 26/2019 - PRIMEIRA CÂMARA

VISTOS, relatados e discutidos estes autos que tratam de ato de concessão de aposentadoria emitido pelo Instituto Federal da Bahia (antigo Centro Federal de Educação Tecnológica da Bahia) em favor da ex-servidora Leonidia Alfredo Guimaraes;
ACORDAM os Ministros do Tribunal de Contas da União, reunidos em Sessão da 1ª Câmara, com fundamento nos arts. 71, inciso III, da Constituição Federal, § 1º, inciso V, e 39, inciso II, da Lei 8.443/1992 e 260, § 1º, do RI/TCU e ante as razões expostas pelo Relator, em:
9.1. considerar ilegal e recusar registro ao ato de concessão de aposentadoria emitido em favor de Leonidia Alfredo Guimaraes (XXX.041.215-XX) ;
9.2. dispensar a devolução dos valores indevidamente recebidos até a data da ciência pelo Instituto Federal da Bahia do presente acórdão, com base no Enunciado 106 da Súmula da Jurisprudência do TCU;
9.3. determinar ao Instituto Federal da Bahia, com base no art. 45 da Lei 8.443/1992, que:
9.3.1. faça cessar os pagamentos decorrentes dos atos impugnados, em especial as parcelas denominadas “vencimento básico complementar”, (dada pela Lei 11.091/2005) e “DECISAO JUDICIAL N TRAN JUG AP” (referente a vantagem pessoal do art. 5º do Decreto 95.689/1988) comunicando ao TCU, no prazo de quinze dias as providências adotadas, nos termos do art. 262, caput, do Regimento Interno do TCU, art. 8º, caput, da Resolução-TCU 206/2007 e 19, caput, da Instrução Normativa-TCU 78/2018;
9.3.2. comunique à interessada o teor desta decisão, alertando-a de que o efeito suspensivo proveniente da interposição de eventual recurso não a exime da devolução dos valores percebidos indevidamente após a respectiva notificação, caso o recurso não seja provido;
9.3.3. no prazo de 30 (trinta) dias, contados da ciência desta decisão, envie a este Tribunal documentos comprobatórios de que a interessada está ciente da presente deliberação;
9.3.4. emita novo ato, livre das irregularidades mencionadas, submetendo-o ao TCU, no prazo de trinta dias, consoante os arts. 262, § 2º, do Regimento Interno do TCU e 19, § 3º, da Instrução Normativa TCU 78/2018;
9.4. determinar à Secretaria de Fiscalização de Pessoal que monitore o cumprimento das determinações especificadas no item 9.3 (e subitens) deste acórdão.

Ato de concessão de aposentadoria emitido pelo Instituto Federal da Bahia (antigo Centro Federal de Educação Tecnológica da Bahia). Apreciação para fins de registro.

Primeira Câmara

Instituto Federal da Bahia.

3. Interessado: Leonidia Alfredo Guimaraes (XXX.041.215-XX).

13.1. Ministros presentes: Benjamin Zymler (na Presidência), Bruno Dantas e Vital do Rêgo (Relator).
13.2. Ministro-Substituto presente: Weder de Oliveira.

VITAL DO RÊGO

Adoto como relatório, com os devidos ajustes de forma, a instrução elaborada no âmbito da Secretaria de Fiscalização de Pessoal (peça 29) , com a qual se manifestou de acordo o corpo gerencial daquela unidade técnica especializada (peça 30) , a seguir transcrita:
INTRODUÇÃO
1.	Trata-se de ato de concessão de aposentadoria de Leonidia Alfredo Guimaraes, ex-servidora do Centro Federal de Educação Tecnológica da Bahia – Cefet/BA - MEC.
2.	O ato foi submetido, para fim de registro, à apreciação do Tribunal de Contas da União (TCU) , de acordo com o art. 71, inciso III, da Constituição Federal. O cadastramento e a disponibilização ao TCU ocorreram por intermédio do Sistema de Apreciação e Registro de Atos de Admissão e Concessões, na forma dos arts. 2º, caput e incisos I a VI, e 4º, caput, da Instrução Normativa-TCU 78/2018.
HISTÓRICO
3.	Com o intuito de sanear o processo e com vistas a assegurar a oportunidade do uso das garantias constitucionais do contraditório e da ampla defesa à interessada, esta Unidade Técnica encaminhou diligência ao órgão de origem (peça 1) e oitiva à ex-servidora (peça 2) , solicitando documentos/esclarecimentos em relação ao recebimento de parcela complementar “VENC.BAS.COMP.ART.15 L11091/05”, no valor de R$ 193,62, sem considerar, para fins de absorção, as novas estruturas remuneratórias implantadas após a vigência da Lei 11.091/2005.
4. Na referida diligência, ainda foi solicitado o encaminhamento do mapa de funções comissionadas da ex-servidora, referente à rubrica “VPNI - art. 62-A - Lei 8.112/90”, bem como o envio, por intermédio do Sisac, do ato de alteração do fundamento legal de ato concessório, para compatibilizar a situação atual da aposentada aos dados existentes no Siape, onde consta inatividade por “invalidez permanente (Art. 190 c/ 186, I) ”.
5. A Sra. Leonidia Alfredo Guimaraes tomou ciência da oitiva (peça 5) , mas não se manifestou, e o órgão de origem atendeu à diligência (peça 6) .
6.	Ainda no intuito de sanear o processo, esta Unidade Técnica encaminhou nova diligência ao Cefet/BA (peça 9) e nova oitiva à ex-servidora (peça 10) , desta feita, solicitando documentos/esclarecimentos em relação ao recebimento da vantagem denominada “DECISAO JUDICIAL N TRAN JUG AP”, no valor de R$ 103,00, a qual deveria ter sido excluída em 2005, durante a implementação do plano de carreira criado pela Lei 11.091/2005.
7.	A interessada acusou o recebimento da oitiva (peça 13) e encaminhou resposta à peça 23. 
EXAME TÉCNICO
Das constatações
8.	Do exame da ficha financeira extraída do Siape (peça 26) , constatou-se a continuidade dos pagamentos irregulares das rubricas “82375 VENC.BAS.COMP.ART.15 L11091/05”, no valor de R$ 193,62, e “10289 DECISAO JUDICIAL N TRAN JUG AP”, no valor de R$ 103,00, relativa à vantagem pessoal decorrente do art. 5º do Decreto 95.689/1988.
Da diligência 
9.	Em atendimento à diligência (peça 6) , o dirigente do Cefet/BA esclareceu que o ato concessório que alterou o fundamento legal da aposentadoria, convertendo-a em invalidez permanente, com fulcro no art.190 c/ 186, I, foi efetivado através do processo administrativo n. 231420000096/06, de 4/1/2006. Aduziu, ainda, que a referida alteração de registro foi processada no sistema Sisac por meio da autuação do ato n. 10092102-04-2012-000012-0.
10.	 Ainda em atendimento à diligencia, o Cefet/BA encaminhou a documentação relativa à concessão da vantagem do art. 3º da Lei 8.911/1994. Da referida documentação (peça 6, p. 7) , infere-se que a ex-servidora obteve o direito à incorporação de 2/5 de FG-4, cujo valor pago (R$ 55,46) está em consonância com a jurisprudência do TCU, inserta no Acórdão 1915/2012-TCU-Plenário, de relatoria do Ministro Augusto Nardes.
Da primeira oitiva
11.	 Em relação à primeira oitiva, conforme já informado no item 5, a ex-servidora não se manifestou. Todavia, faz-se necessário expor o entendimento do Tribunal sobre o recebimento de parcela complementar “VENC.BAS.COMP.ART.15 L11091/05”.
Da parcela complementar prevista no art. 15 da Lei 11.091/2005 – VBC  
12.	 Na ficha financeira da ex-servidora Leonidia Alfredo Guimaraes (peça 26) , consta a rubrica “VENC. BAS.COMP. ART. 15 L11.091/05”, no valor de R$ 193,62, a qual é tida como pagamento indevido pelo TCU.
13.	 A parcela ‘VENC. BAS. COMP. ART. 15 L. 11.091/05’ refere-se à parcela complementar da remuneração prevista no art. 15 da Lei 11.091/2005, que dispôs sobre o Plano de Carreira dos Cargos Técnico-Administrativos em Educação, no âmbito das Instituições Federais de Ensino. O dispositivo é transcrito parcialmente a seguir:
Art. 15. O enquadramento previsto nesta Lei será efetuado de acordo com a Tabela de Correlação, constante do Anexo VII desta Lei.
§ 1o. O enquadramento do servidor na Matriz Hierárquica será efetuado no prazo máximo de 90 (noventa) dias após a publicação desta Lei, observando-se: 
 (...)	
§ 2o. Na hipótese de o enquadramento de que trata o § 1o deste artigo resultar em vencimento básico de valor menor ao somatório do vencimento básico, da Gratificação Temporária - GT e da Gratificação Específica de Apoio Técnico-Administrativo e Técnico-Marítimo às Instituições Federais de Ensino - GEAT, considerados no mês de dezembro de 2004, proceder-se-á ao pagamento da diferença como parcela complementar, de caráter temporário.
 (...) 
§ 3o. A parcela complementar a que se refere o § 2o deste artigo será considerada para todos os efeitos como parte integrante do novo vencimento básico, e será absorvida por ocasião da reorganização ou reestruturação da carreira ou tabela remuneratória, inclusive para fins de aplicação da tabela constante do Anexo I-B desta Lei.   
 (...) (grifos) .
14.	 Essa parcela complementar, portanto, deveria ser absorvida pelos reajustes posteriores. 
15.	 Contudo, os arts. 13 da Lei 11.784/2008 e 43 da Lei 12.772/2012 vedaram essa absorção pelos aumentos promovidos por essas leis (escalonados entre maio de 2008 e julho de 2010 e entre março de 2013 e março de 2015) :
Art. 13.  A parcela complementar de que tratam os §§ 2o e 3o do art. 15 da Lei nº 11.091, de 12 de janeiro de 2005, não será absorvida por força dos aumentos remuneratórios decorrentes das alterações realizadas na Lei no 11.091, de 12 de janeiro de 2005, em virtude das alterações impostas pelos arts. 12 e 15 desta Lei (Lei 11.784/2008) .
Art. 43.  A parcela complementar de que tratam os §§ 2o e 3o do art. 15 da Lei no 11.091, de 2005, não será absorvida por força dos aumentos remuneratórios com efeitos financeiros no período de 2013 a 2015 (Lei 11.772/2012) .
16. Cabe considerar que a tabela atualmente vigente foi aprovada pela Lei 12.772/2012. Isso considerado, a vedação de absorção pelos reajustes trazidos pelas Leis 11.784/2008 e 12.772/2012 implica, necessariamente, o seguinte: da sua criação até hoje, a única possibilidade de absorção da parcela complementar foi quando da aplicação da tabela do Anexo I-B da Lei 11.091/2005.
17.	 Para verificar a regularidade da parcela, cabe verificar:
a) se a criação da parcela complementar, incluída na ficha financeira de maio de 2005, observou a fórmula de cálculo estabelecida no art. 15, § 2º, da Lei 11.091/2005 (parcela complementar = provento básico de maio de 2005 - provento básico de dezembro de 2004 - GT - GEAT) ;
b) se foi correta a absorção quando da aplicação da tabela do Anexo I-B da Lei 11.091/2005, na forma do art. 15, § 3º, da Lei 11.091/2005.
18.	O quadro a seguir permite maior clareza nessa verificação.
	Leonidia Alfredo Guimaraes
	Mês/ano
	Provento básico (R$) 
	GT (R$) 
	GEAT (R$) 
	Parcela complementar (R$) 
	Soma (R$) 

	12/2004
	1.460,61
	219,09
	265,00
	-
	1.944,70

	05/2005
	1.462,50
	-
	-
	482,16
	1.944,66

	01/2006
	1.751,04
	-
	-
	193,62
	1.944,66

	12/2007
	2.101,25
	-
	-
	193,62
	2.294,87

19.	 No caso concreto, há que se verificar se a parcela complementar paga atualmente à Sra. Leonidia Alfredo Guimaraes, no valor de R$ 193,62, corresponde ao resíduo existente na data da publicação da MP 431, de 14/5/2008, que interrompeu a absorção da referida parcela.
20.	 De acordo com o § 2º do art.15 da Lei 11.091/2005, o valor inicial da rubrica ‘82375 VENC.BAS.COMP.ART.15 L11091/05’ deve ser igual ao somatório do vencimento básico, da Gratificação Temporária - GT e da Gratificação Específica de Apoio Técnico-Administrativo e Técnico-Marítimo às Instituições Federais de Ensino - GEAT, considerados no mês de dezembro de 2004, subtraindo-se desse resultado o vencimento básico no momento do enquadramento previsto pela mesma lei.
21.	 Dados extraídos do Siape indicam que em dezembro de 2004, seu provento básico, acrescido da GT e da GEAT, era de R$ 1.944,70.
22.	 Em maio de 2005 (mês da implantação dos novos valores fixados pela Lei 11.091/2005) , o vencimento básico do cargo da servidora foi alterado para R$ 1.462,50, mais a parcela relativa ao vencimento básico complementar da Lei 11.091/2005 (VBC) no valor de R$ 482,16, totalizando R$ 1.944,66, o que demonstra a regularidade do valor inicial da rubrica. 
23.	 Em janeiro de 2006, o vencimento básico passou a R$ 1.751,04 e a rubrica relativa ao vencimento básico complementar foi reduzida para R$ 193,62, totalizando R$ 1.944,66, estando, portanto, de acordo com o disposto no art. 15 da Lei 11.091/2005.
24.	 Em dezembro de 2007, o vencimento básico da inativa foi majorado para R$ 2.101,25, entretanto a inativa continuou recebendo a rubrica Siape ‘82375 VENC.BAS.COMP.ART.15 L11091/05’, no valor inalterado de R$ 193,62. Houve um incremento de R$ 350,17 no vencimento básico, valor suficiente para absorver totalmente o VBC – vencimento básico complementar. Assim, não há resíduo do vencimento complementar a ser pago à Sra. Leonidia Alfredo Guimaraes. 
Da segunda oitiva
25.	 No que se refere à segunda oitiva, a Sra. Leonidia Alfredo Guimaraes, em sua resposta (peça 23) , argumentou, em síntese, que sua aposentadoria, vigente há mais de nove anos, não pode ser alterada, haja vista a ocorrência da decadência administrativa, prevista no art. 54, da Lei 9.784/1999. 
26.	 Revela-se que nessa oitiva a interessada foi questionada a respeito do recebimento da rubrica denominada “DECISAO JUDICIAL N TRAN JUG AP”, no valor de R$ 103,00, referente à vantagem pessoal do art. 5º do Decreto 95.689/1988.
27.	 A argumentação levantada pela interessada não merece prosperar, conforme se verifica nos itens seguintes.
Da decadência administrativa
28.	 Esta Corte de Contas, no tocante à decadência, prevista no art. 54 da Lei 9.784/1999, entende que o referido dispositivo legal, ao ser aplicado aos atos de aposentadoria e pensão, conta seu prazo decadencial somente a partir do respectivo registro pelo Tribunal de Contas da União, visto que, em se tratando de ato complexo, só é aperfeiçoado quando de seu registro pelo TCU. Portanto, o prazo decadencial não pode ser contado a partir da concessão administrativa, mas sim a partir do exame pelo TCU. Esse é o teor da Súmula TCU 278/2012, a seguir transcrita:
SÚMULA 278/2012: Os atos de aposentadoria, reforma e pensão têm natureza jurídica de atos complexos, razão pela qual os prazos decadenciais a que se referem o § 2º do art. 260 do Regimento Interno e o art. 54 da Lei nº 9.784/99 começam a fluir a partir do momento em que se aperfeiçoam com a decisão do TCU que os considera legais ou ilegais, respectivamente.
Da vantagem pessoal do Art. 5º do Decreto 95.689/1988
29.	 A vantagem pessoal de que trata o artigo 5º do Decreto 95.689/1988 tinha por objetivo garantir a irredutibilidade de salários decorrente da implantação do PUCRE. Vale ressaltar o que diz o artigo 5º do referido Decreto: “Cessa, a partir de 1º de janeiro de 1988, o pagamento de qualquer remuneração ou vantagem que vinham sendo percebidas em conformidade com o Plano Único de Classificação e Retribuição de Cargos e Empregos, instituído na conformidade da Lei 5.645, de 10 de dezembro de 1970, alcançado pelo disposto no art. 3º e seguintes da Lei 7.596, de 10 de abril de 1987”.
30.	 O artigo 48 do Decreto 94.664/1987, que regulamentou a Lei 7.596/1987, dispôs que, no caso de enquadramento do PUCRE resultar remuneração inferior àquela que o servidor vinha percebendo, a diferença seria mantida como vantagem pessoal, a ser absorvida nas subsequentes progressões. O parágrafo único do mencionado artigo consignava que a referida vantagem não se incorporaria ao salário.
31.	 Portanto, a continuidade do pagamento desta parcela se constitui em ilegalidade, devendo ela ser retirada do contracheque da interessada. Esta parcela já deveria ter sido absorvida pelas estruturas remuneratórias supervenientes, ocorridas em 2005 (Lei 11.091/2005) e 2008 (Lei 11.784/2008) .
CONCLUSÃO
32. Em razão do exposto, esta Unidade Técnica considera que o ato em tela deve ser considerado ilegal, com determinação ao Cefet/BA para excluir as parcelas referentes ao “VENC.BAS.COMP.ART.15 L11091/05”, no valor de R$ 193,62, e “DECISAO JUDICIAL N TRAN JUG AP”, no valor de R$ 103,00.
33.	 Quanto aos valores já pagos, propõe-se dispensar a devolução, com fundamento no Enunciado 106 da Súmula da Jurisprudência do TCU. 
34. Por fim, vale destacar que o ato em análise foi disponibilizado ao TCU em 2006, há mais de cinco anos, portanto. Assim, fez-se necessária a instauração do contraditório, segundo o entendimento estabelecido no Acórdão 587/2011-TCU-Plenário, de relatoria do Ministro Valmir Campelo.
PROPOSTA DE ENCAMINHAMENTO
35.	Ante o exposto, e com base nos arts. 71, inciso III, da Constituição Federal; 1º, inciso V, e 39, inciso II, da Lei 8.443/1992; 260, § 1º, do Regimento Interno do Tribunal de Contas da União, propõe-se:	
a) considerar ILEGAL e recusar o registro do ato de Leonidia Alfredo Guimaraes (CPF: XXX.041.215-XX) ;
b) dispensar a devolução dos valores indevidamente recebidos até a data da ciência do acórdão que vier a ser prolatado, com base no Enunciado 106 da Súmula da Jurisprudência do TCU;
c) determinar ao Centro Federal de Educação Tecnológica da Bahia – Cefet/BA - MEC, com base no art. 45 da Lei 8.443/1992, que:
c.1) faça cessar os pagamentos decorrentes do ato impugnado, comunicando ao TCU, no prazo de quinze dias, as providências adotadas, nos termos dos arts. 262, caput, do Regimento Interno do TCU e 8º, caput, da Resolução-TCU 206/2007;
c.2) cadastre novo ato, livre das irregularidades apontadas, submetendo-o ao TCU no prazo de trinta dias, nos termos dos arts. 262, § 2º, do Regimento Interno do TCU e 19, § 3º, da Instrução Normativa-TCU 78/2018;
c.3) informe à interessada o teor do acórdão que vier a ser prolatado, encaminhando ao TCU, no prazo de trinta dias, comprovante da data de ciência pela interessada, nos termos do art. 4º, § 3º, da Resolução-TCU 170/2004, alertando-a de que o efeito suspensivo proveniente de eventual interposição de recurso junto ao TCU não a exime da devolução dos valores indevidamente percebidos após a notificação, em caso de não provimento desse recurso.
2. 	O Ministério Público, representado nos autos pelo Procurador Dr. Sergio Ricardo Costa Caribé, manifestou-se de acordo com a proposição da unidade técnica (peça 31) . 
É o Relatório.

André Luiz Queiroz Sturaro (OAB/BA 12.051) e outros.

Procurador Sergio Ricardo Costa Caribé.

APOSENTADORIA. NÃO ABSORÇÃO DA PARCELA VENCIMENTO BÁSICO COMPLEMENTAR, EM CONTRARIEDADE À LEI 11.091/2005. PAGAMENTO IRREGULAR DA VANTAGEM DA VANTAGEM PESSOAL DO ART. 5º DO DECRETO 95.689/1988. OITIVA. ILEGALIDADE. NEGATIVA DE REGISTRO. DETERMINAÇÕES.

APOSENTADORIA (APOS)

Secretaria de Fiscalização de Pessoal (Sefip).

Aprecia-se, nesta oportunidade, ato de concessão de aposentadoria emitido pelo Instituto Federal da Bahia (antigo Centro Federal de Educação Tecnológica da Bahia) em favor da ex-servidora Leonidia Alfredo Guimaraes.
Em análise preliminar, a Sefip constatou, no ato em questão, as seguintes irregularidades: (i) pagamento da rubrica “VENC. BAS. COMP. art. 15 L. 11.091/05”, que deveria ter sido absorvida nos termos dos parágrafos 2º e 3º do art. 15 da Lei 11.091 /2005; e (ii) recebimento da vantagem denominada “DECISAO JUDICIAL N TRAN JUG AP”, no valor de R$ 103,00, a qual deveria ter sido excluída em 2005, durante a implementação do plano de carreira criado pela Lei 11.091/2005.
Considerando que o ato em epígrafe deu entrada no TCU há mais de 5 anos, a unidade técnica realizou oitiva da interessada (peças 2 e 10) com vistas a oportunizar as garantias constitucionais do contraditório e da ampla defesa para que ela apresentasse as considerações que julgasse pertinentes acerca das irregularidades identificadas no seu ato de aposentadoria, nos termos do que preconiza o Acórdão 587/2011-TCU-Plenário. Além disso, a Sefip realizou diligência com vistas a sanear o processo (peças 1 e 9) . 
A interessada compareceu aos autos apresentando suas razões que foram juntadas na peça 23. Alegou, em síntese, que sua aposentadoria, vigente há mais de nove anos, não pode ser alterada, haja vista a ocorrência da decadência administrativa, prevista no art. 54, da Lei 9.784/1999.
Após analisar as razões apresentadas pela inativa bem como as informações apresentadas pelo Instituto Federal da Bahia, a unidade técnica concluiu ser irregular os pagamentos referentes às parcelas “VENC.BAS.COMP.ART.15 L11091/05”, no valor de R$ 193,62, e “DECISAO JUDICIAL N TRAN JUG AP”, no valor de R$ 103,00, razão pela qual, propõe considerar ilegal a concessão em epígrafe.
O Ministério Público junto ao TCU, em cota singela de participação, ratificou o encaminhamento proposto pela unidade técnica.
-II-
Registro minha concordância integral com a proposta formulada pela unidade técnica, aquiescida pela manifestação do MPTCU, razão pela qual acolho os pareceres precedentes por seus próprios fundamentos, valendo-me, para tanto, da técnica da motivação per relationem, nos termos do art. 2º, § 3º, do Decreto 9.830, de 10 de junho de 2019, sem prejuízo de tecer os comentários a seguir.
No que tange ao pagamento da rubrica "VENC.BAS.COMP. art.15 L11.091/05", atualmente no valor de R$ 193,62, não há reparos a fazer na análise empreendida pela unidade técnica, eis que o referido resíduo, consoante restou demonstrado no item 18 da instrução de peça 29, deveria ter sido integralmente absorvido no mês de dezembro de 2007. Portanto, o pagamento da mencionada parcela mostra-se irregular.
Também é irregular o pagamento da parcela no valor de R$ 103,00, decorrente do art. 5º do Decreto 95.689/1988, uma vez que tal dispositivo era mecanismo destinado a eventual decesso remuneratório em razão de reenquadramento realizado. Consoante pacífica jurisprudência do TCU, o pagamento de parcelas dessa natureza deve cessar com as alterações na estrutura remuneratória dos interessados, oportunidade em que são absorvidas.
Nessa linha de entendimento, transcrevo o seguinte trecho da Jurisprudência Selecionada do TCU:
A vantagem instituída pelo art. 5º do Decreto 95.689/1988 constitui vantagem pessoal nominalmente identificada (VPNI) , destinada a evitar decesso remuneratório decorrente da implantação do Plano Único de Classificação e Retribuição de Cargos e Empregos das universidades e demais instituições federais de ensino, estruturadas sob a forma de autarquia ou de fundação (Lei 7.596/1987) , e, mesmo se concedida por decisão judicial, deve ser paulatinamente absorvida por aumentos e reestruturações subsequentes, até seu completo desaparecimento. (Acórdão 13752/2018-TCU-Primeira Câmara, Relator Ministro Walton Alencar Rodrigues) . 
Portanto, a continuidade do pagamento desta parcela, deferida em 1988, mostra-se irregular, razão pela qual deve ser imediatamente excluída dos proventos da inativa, eis que tal parcela   já deveria ter sido absorvida pelas inúmeras estruturas remuneratórias supervenientes, a exemplo das fixadas nas Leis 11.091/2005 e 11.784/2008.
	Ante o exposto, VOTO para que seja adotada a minuta de acórdão que ora trago ao exame deste Colegiado.
TCU, Sala das Sessões Ministro Luciano Brandão Alves de Souza, em 30 de julho de 2019.
Ministro VITAL DO RÊGO 
Relator